【裁判字號】    91,交訴,218
【裁判日期】    920327
【裁判案由】    公共危險等
【裁判全文】
臺灣屏東地方法院刑事判決                        九十一年度交訴字第二一八號
    公  訴  人  臺灣屏東地方法院檢察署檢察官
    被      告  乙○○
右列被告因公共危險等案件，經檢察官提起公訴（民國九十一年度偵字第五八八七號
），本院判決如左：
    主  文
乙○○因過失傷害人，累犯，處有期徒刑月；又駕駛動力交通工具肇事，致人受傷
而逃逸，累犯，處有期徒刑捌月；應執行有期徒刑拾月。
    事  實
一、乙○○於民國八十五年間因妨害風化案件，經法院判決有期徒刑八月，八十八年
    九月九日縮短刑期甫執行完畢。竟不知警惕，復於九十一年八月十四日上午十時
    許，駕駛其向林哲毅所購買尚未辦理過戶車號ＹＧ－０三七七號之自小客車，沿
    屏東縣屏東市○○路由東往西（公訴人誤載為由西往東）方向行駛，途經民學路
    一一八號前，本應注意在汽車行駛時，應注意車前狀況，並隨時採取必要之安全
    措施，且在雙向二車道行駛時，在劃有分向限制線之路段，不得駛入來車之車道
    內，而依當時天候晴、日間自然光線、市區道路○○○路、路面狀態乾燥、無缺
    陷、無障礙物、視距良好等路況，並無不能注意之情事，竟因欲超越同向前方之
    自小客車而疏未注意，逆向駛入對向車道，致與其右前方民學路一二Ｏ巷內，亦
    即由北往南方向駛出，由甲○○所騎車號為ＷＭＴ－五一七號之輕機車，發生衝
    撞，因而致甲○○人車倒地，並受有頭部外傷併腦震盪，左髖二×二×０．一公
    分、左膝三×二×０．一公分、右手肘三×三×０．二公分、右下肢十五×八×
    ０．一公分等挫傷及左脅二×二×０．一公分之擦傷等傷害。甲○○受傷倒地亟
    需救助，詎乙○○於肇事後，為逃避應負之刑事責任，非但未救護傷者，竟另行
    起意逕自逃離現場，嗣經目擊民眾林椿松、陳青松二人記下該肇事自小客車車號
    並報警而循線查獲上情。
二、案經被害人甲○○訴由屏東縣警察局屏東分局報請臺灣屏東地方法院檢察署檢察
    官偵查起訴。
    理  由
一、訊據被告乙○○固坦承因逆向超車而致被害人甲○○受傷之事實，惟矢口否認有
    何肇事逃逸之犯行，並辯稱：伊在車內看，有問被害人有無怎樣，且被害人外觀
    上沒有傷，伊方將開車離開云云。經查：
  (一)被害人甲○○於警訊時指述被告車輛最先碰撞伊機車之左側、中間腳踏板之部位
    ，且對方沒有保持現場，立即倒車，然後就跑了，沒有將伊送到醫院等語（見九
    十一年八月十八日警訊筆錄），於偵查時指稱：被告沒有下車查看並救護等語（
    見偵查卷第七頁反面），及於本院審理時指稱：我騎車在民學路，被告逆向行駛
    過來撞到我，他撞到我之後就跑了等語（見本院卷第十六頁），核與目擊證人林
    椿松於警訊時證稱：伊聽到撞到的聲音，跑出來看到輕機車倒在路中，女孩倒在
    電線桿旁，白色小客車倒車後立即逃逸八十公尺，有停下沒有下車，然後就離開
    ，並沒有下車來查看受傷之女生等語（見九十一年八月二十三日警訊筆錄），及
    證人陳青松於警訊時證稱：該自小客車並沒有下車查看，就離開現場，確實自小
    客車沒有救護動作等語（見九十一年八月二十日警訊筆錄）之證述情節相符，被
    告確實未下車救護被害人，應堪以認定。再佐以被害人因該車禍而受有頭部外傷
    併腦震盪，左髖二×二×０．一公分、左膝三×二×０．一公分、右手肘三×三
    ×０．二公分、右下肢十五×八×０．一公分等挫傷及左脅二×二×０．一公分
    之擦傷等之傷害，依其受傷部分有右手肘、右下肢及左膝等明顯處，且其傷勢面
    積非小，被告縱於撞擊後有停車而由車內查看被害人傷勢，焉有未看見之理。被
    告辯稱：伊在車內看，有問被害人有無怎樣，且被害人外觀上沒有傷，伊方將開
    車離開云云，洵無足採。被告確有肇事逃逸之事實，應堪以認定。
  (二)按汽車行駛時，駕駛人應注意車前狀況，並隨時採取必要之安全措施；在雙向二
    車道行駛時，在劃有分向限制線之路段，不得駛入來車之車道內，道路交通安全
    規則第九十四條第三項及第九十七條第二款分別定有明文。而依當時天候晴、日
    間自然光線、市區道路○○○路、路面狀態乾燥、無缺陷、無障礙物、視距良好
    等路況，復經卷附道路交通事故調查報告表記載明確，堪認被告並無不能注意之
    情事。惟竟因欲超越同向前方之自小客車而疏未注意，逆向駛入對向車道，致與
    其右前方民學路一二Ｏ巷內，亦即由北往南方向駛出，由甲○○所騎車號為ＷＭ
    Ｔ－五一七號之輕機車，發生衝撞，因而致甲○○人車倒地，並受有頭部外傷併
    腦震盪，左髖、左膝、右手肘、右下肢等挫傷及左脅之擦傷等傷害，其有過失，
    至為明顯。被告之過失行為與被害人所受傷害之結果間有相當因果關係，應堪以
    認定。此外，尚有行政院衛生署屏東醫院驗傷診斷書一紙、車禍現場照片十四幀
    在卷可資佐證，被告確有過失傷害之犯行，亦足堪認定。
  (三)綜上，被告所辯不足採信，本件事證已臻明確，被告肇事逃逸及過失傷害之犯行
    均堪認定，應依法論科。
二、核被告乙○○所為，係犯刑法第二百八十四條第一項前段之普通過失傷害罪及同
    法第一百八十五條之四駕駛動力交通工具肇事致人受傷而逃逸罪。被告所犯上開
    二罪間，犯意各別，行為互殊，構成要件互異，應予分論併罰。又被告於八十五
    年間因妨害風化案件，經法院判決有期徒刑八月，八十八年九月九日縮短刑期甫
    執行完畢，有台灣屏東地方法院檢察署刑案資料查註紀錄表、臺灣高等法院被告
    全國前案紀錄表及臺灣屏東地方法院法務部在監在押資料表各一件在卷可按，其
    五年之內再犯有期徒刑以上刑之本罪，為累犯，應依法加重其刑。爰審酌被告過
    失程度、被害人所受傷害，及事故發生後迄未被害人達成和解，且在車禍發生當
    時竟不思救助傷者，罔顧他人生命安全而逃離現場，及其犯罪後態度等一切情狀
    ，分別量處如主文所示之刑，並合併定其應執行刑，以資儆懲。
據上論斷，應依刑事訴訟法第二百九十九條第一項前段，刑法第二百八十四條第一項
前段、第一百八十五條之四、第五十一條第五款、第四十七條，罰金罰鍰提高標準條
例第一條前段，判決如主文。
本案經檢察官趙燕利到庭執行職務
中      華      民      國      九十二      年    三    月    二十七    日
                                      臺灣屏東地方法院交通法庭
                                          審判長法  官  蔡國卿
                                                法  官  洪乙心
                                                法  官  李淑惠
右正本證明與原本無異。
對於本判決如有不服應於收受送達後十日內向本院提出上訴書狀上訴於台灣高等法院
高雄分院並按他造當事人之人數附具繕本。
                                          書記官   魏慧夷
中      華      民      國      九十二      年    三    月    二十七    日
附錄論罪法條
刑法第二百八十四條
 (過失傷害罪)
因過失傷害人者，處六月以下有期徒刑、拘役或五百元以下罰金，致重傷者，處一年
以下有期徒刑、拘役或五百元以下罰金。
從事業務之人，因業務上之過失傷害人者，處一年以下有期徒刑、拘役或一千元以下
罰金，致重傷者，處三年以下有期徒刑、拘役或二千元以下罰金。
刑法第一百八十五條之四
駕駛動力交通工具肇事，致人死傷而逃逸者，處六月以上五年以下有期徒刑。


司法院資訊處製作；財團法人民間司法改革基金會備份。
